【裁判字號】    95,訴,1857
【裁判日期】    950828
【裁判案由】    清償借款
【裁判全文】
臺灣臺中地方法院民事判決  95年度訴字第1857號
原      告  台灣中小企業銀行股份有限公司
法定代理人  己○○
訴訟代理人  戊○○
被      告  甲○○
            丙○○
            乙○○
            丁○○
右當事人間請求清償借款事件，本院於民國95年8月14日言詞辯
論終結，判決如左：
    主      文
被告甲○○應給付原告新臺幣壹拾陸萬壹仟玖佰參拾壹元及其中
新臺幣玖萬玖仟參佰參拾捌元自民國九十五年五月二十二日起至
清償日止按年息百分之十四點六二五計算之利息；其中新臺幣陸
萬零玖佰壹拾參元自民國九十五年七月八日起至清償日止按年息
百分之十八點五九計算之利息，暨逾期在六個月以內者，按上開
利率百分之十，逾期超過六個月以上者，按上開利率百分之二十
計算之違約金。
被告應連帶給付原告新臺幣陸拾捌萬參仟壹佰陸拾貳元及自民國
九十五年二月六日起至清償日止，按年息百分之七點九七計算之
利息，並自民國九十五年三月七日起至清償日止，其逾期在六個
月以內者，按上開利率百分之十，逾期超過六個月以上者，按上
開利率百分之二十計算之違約金。
訴訟費用由被告甲○○負擔百分之二十，餘由被告連帶負擔。
    事實及理由
壹、程序方面：
  (一)依兩造所訂授信約定書第12條約定：立約人對於貴行所負之
    各宗債務，合意以台中地方法院為第一審管轄法院，本院為
    兩造合意管轄法院，就本事件有管轄權，合先敘明。
  (二)本件被告經合法通知，均未於言詞辯論期日到場，核無民事
    訴訟法第386條所列各款情形，應依原告之聲請，由其一造
    辯論而為判決。
貳、實體方面：
一、原告起訴主張：(一)被告甲○○於民國（下同）92年6月23日
    向原告申辦金來轉現金卡小額貸款，並簽訂現金卡融資契約
    書，經原告核貸新台幣（下同）100,000元，借款期間自92
    年6月27日起至93年6月27日止，另依現金卡融資契約第1條
    之規定，於借款期限屆滿30日前，如立約人不為反對續約之
    意思表示並經原告審核同意者，得以同一內容繼續延用1年
    ，不另換約，其後每年屆期時亦同。依此規定原告同意被告
    甲○○之借款期間延至95年6月27日止，約定利率按年息
    14.625%計算，按月於每月20日結算並滾入原本金計算利息
    ，還款方式自借款日起應於每月21日償還最低應繳金額，惟
    被告甲○○自95年5月22日起即未依約還款，依現金卡融資
    契約書第14條約定，全部借款視為到期，尚欠99,338元及利
    息、違約金未清償。(二)被告甲○○於92年6月向原告申請信
    用卡，依約應於各期繳款期限前給付原告最低應繳金額，否
    則應依信用卡使用手冊暨約定條款第14、15條之約定，計收
    利息暨逾期手續費（即違約金），循環利息利率按年息18.5
    9%計算，如未於每月繳款期限前繳納最低應繳金額或遲誤繳
    款期限者，逾期在6個月以內者按上開利率10%，逾期超過6
    個月以上者，按上開利率20%計算之違約金，惟被告甲○○
    持卡簽帳消費，自95年7月7日起即未依約繳款，尚欠62,593
    元及其中60,913元自95年7月8日起之利息、違約金未給付。
    (三)被告甲○○以被告丙○○、乙○○、丁○○為連帶保證人
    ，於92年6月6日向原告借款1,000,000元，並訂有授信約定
    書及微型創業貸款契約書，借款期限6年，自92年6月6日起
    至98年6月6日止，自貸放後12個月內按月繳付利息，自93年
    7 月6日起則按月攤還本息，利率按年息3%計算，如逾期未
    還款者改按原貸利率加郵政儲金1年期定期儲蓄存款機動利
    率加3%計算（目前為7.97%），並逾期在6個月以內者按上開
    利率10%，逾期超過6個月以上者，按上開利率20 %計算之違
    約金，詎被告自95年2月6日起即未依約還款，尚欠683,162
    元及利息、違約金未清償。
    爰依消費借貸、信用卡使用契約及連帶保證契約之法律關係
    請求被告清償債務。並聲明求為判決如主文第1、2項所示。
二、被告均經合法通知未於言詞辯論期日到場，亦未提出書狀作
    何聲明或陳述。
三、本件原告主張之事實，已據其提出信用卡申請書、使用手冊
    暨約定條款、金來轉現金卡申請書、微型企業創業貸款契約
    書各1份、借據2份、授信約定書4份、電腦連線查詢單、信
    用卡消費交易明細帳務為證，核屬相符。被告等已於相當時
    期受合法之通知，既未於言詞辯論期日到庭，復未提出書狀
    爭執，應視同自認原告之主張，是本件原告主張之事實堪信
    為真正。
四、按消費借貸者，謂當事人一方移轉金錢或其他代替物之所有
    權於他方，而約定他方以種類、品質、數量相同之物返還之
    契約，民法第474條第1項定有明文；又稱保證者，謂當事人
    約定，一方於他方之債務人不履行債務時，由其代負履行責
    任之契約，同法第739條亦有明文；另保證債務之所謂連帶
    ，係指保證人與主債務人負同一債務，對於債權人各負全部
    給付之責任者而言，此就民法第272條第1項規定連帶債務之
    文義參照觀之甚明（最高法院45年台上字第1426號判例可資
    參照）；而連帶債務之債權人，依同法第273條第1項規定，
    得對於債務人中之一人或數人或其全體，同時或先後請求全
    部或一部之給付。本件被告甲○○向原告借款及申請信用卡
    簽帳消費，並以被告丙○○、乙○○、丁○○為連帶保證人
    向原告借款，既未依約清償，借款、信用卡帳款視為全部到
    期，被告丙○○、乙○○、丁○○為其連帶保證人，應就微
    型創業貸款部分負連帶清償責任。從而，原告依消費借貸、
    信用卡使用契約及連帶保證契約請求被告甲○○給付161,93
    1元及其中99,338元自95年5月22日起至清償日止按年息14.6
    25%計算之利息；其中60,913元自95年7月8日起至清償日止
    按年息18.59%計算之利息，暨逾期在6個月以內者，按上開
    利率10%，逾期超過6個月以上者，按上開利率20%計算之違
    約金；並請求被告應連帶給付原告683,162元及自95年2月6
    日起至清償日止，按年息7.97%計算之利息，並自95年3月7
    日起至清償日止，其逾期在6個月以內者，按上開利率10%，
    逾期超過6個月以上者，按上開利率20%計算之違約金，為有
    理由，應予准許。
五、訴訟費用負擔之依據：民事訴訟法第78條、第85條第2項。
中    華    民    國    95    年    8    月    28    日
                  民事第三庭  法  官  陳文爵
正本係照原本作成。
如對本判決上訴須於判決送達後20日內向本院提出上訴狀。
中    華    民    國    95    年    8    月    29    日
                              書記官  王美珍


司法院資訊處製作；財團法人民間司法改革基金會備份。
